# 请叫陈版：政府补助收到的土地

提问人：跨度防护 时间：2018-03-10 16:00:00
政府为引进公司投资某项目（进行某产品的生产销售），约定公司需先成立一新公司实施该项目，公司先交土地出让金，随后再将土地出让金返还，土地的使用有特定用途，并免交契税，另协议约定 3 年内未开工建设的，政府有权收回土地。因此，个人做出如下判断： 1 、（ 1 ）该事项涉及公司构建固定资产、无形资产等长期资产，本身属于非日常活动，虽然土地摊销计入管理费用、在建工程（日后还是计入管理费用、营业成本）等属于营业利润中的成本费用，但其本身已属于非日常活动。因此判断该事项直接为政府提供的与资产相关的政府补助，且为非日常活动，不属于与日常活动相关的政府补助。（ 2 ）该事项不属于企业先购买土地，政府再对招商引资的补助，即不是与收益相关的政府补助（因为《上市公司执行企业会计准则案例分析 2017 》中的第七章案例7-02可能与此类似，案例作为与收益相关的政府补助核算）； 2 、初始核算时可采用总额法或净额法。个人倾向采用总额法，根据在土地出让金及据此计算的相关税费作为初始入账成本，并计入递延收益； 3 、无形资产入账、土地开始摊销的时点及递延收益开始摊销的时点为动工建设的日期与土地使用证日期孰早确定。先交土地出让金的，作为预付款处理； 4 、土地的三通一平等费用计入在建工程，不计入无形资产； 5 、协议约定， 3 年内未开工建设，政府有收回土地的权利，该事项对账务处理有什么影响吗？ 请教陈版：上述序号1-4处理是否正确，序号 5 如何处理？

回答人：chenyiwei
赞同属于与资产（土地使用权）相关的政府补助，但其摊销额对应的是营业利润范畴内的成本费用，故属于日常活动，摊销额应计入其他收益。如果预计肯定会在约定时限内开工，基本确定不会被收回土地，则该约定对会计处理无影响。其他基本合理。

提问人：跨度防护 时间：2018-03-10 19:58:54
陈版，企业得构建长期资产行为不应是非日常活动吗，如果界定为非日常活动，此时就不应再考虑其摊销计入科目是否为营业利润中科目了吧。 如果此类事项界定为日常活动，那么企业收到的与资产相关的、且许折旧摊销的政府补助，基本上
都属于与日常活动相关了，因为其摊销计入的最终科目基本上都在营业利润范围内。

回答人：chenyiwei
与资产相关的政府补助是可以选择冲减资产成本的，一旦冲减资产成本也就减少了计入营业利润的折旧和摊销费用。所以为了保持总额法和净额法下营业利润的一致性，总额法下递延收益的摊销计入其他收益。